【裁判字號】    97,訴,502
【裁判日期】    970711
【裁判案由】    毒品危害防制條例
【裁判全文】
臺灣板橋地方法院刑事判決               97年度訴字第502號
公  訴  人  臺灣板橋地方法院檢察署檢察官
被      告  甲○○
上列被告因違反毒品危害防制條例案件，經檢察官提起公訴（九
十六年度毒偵字第一○○一五號），本院判決如下：
    主  文
甲○○施用第一級毒品，累犯，處有期徒刑玖月；又施用第二級
毒品，累犯，處有期徒刑伍月，扣案之吸食器壹組沒收。應執行
有期徒刑壹年，扣案之吸食器壹組沒收。
    事  實
一、甲○○前因施用第二級毒品案件，經本院以九十四年度毒聲
    字第六六一號裁定送觀察、勒戒後，認無繼續施用毒品之傾
    向，於民國九十四年七月七日執行完畢釋放出所，並由臺灣
    板橋地方法院檢察署檢察官於同年月十二日以九十四年度毒
    偵字第一八六五號為不起訴處分確定。另因違反槍砲彈藥刀
    械管制條例案件，經本院以九十四年度訴字第二三四四號判
    決判處有期徒刑三月確定，於九十五年七月十八日易科罰金
    執行完畢；因施用毒品案件，經本院以九十五年度簡字第六
    六二五號判決判處有期徒刑四月確定，並於九十六年一月三
    十日易科罰金執行完畢（構成累犯）。詎仍不知悔改，亦未
    戒除毒癮，於上開觀察、勒戒執行完畢釋放後五年內，復基
    於施用第一級毒品海洛因及第二級毒品甲基安非他命之犯意
    ，於九十六年十二月四日十七時許，在臺北縣新莊市不詳之
    工地，以扣案之吸食器施用第二級毒品甲基安非他命一次，
    另於九十六年十二月七日十五時四十分許為警查獲回溯前二
    十四小時六分內某時（扣除為警查獲至採尿為止人身自由受
    公權力合法拘束不可能施用毒品之時間），在不詳地點，以
    不詳方式，施用第一級毒品海洛因一次。嗣於九十六年十二
    月七日十五時四十分許，在臺北縣新莊市○○街一二○號前
    為警查獲，並扣得其所有之吸食器一組，經警採集其尿液送
    驗後，結果呈海洛因代謝物嗎啡及甲基安非他命陽性反應，
    始查悉上情。
二、案經臺北縣政府警察局新莊分局報請臺灣板橋地方法院檢察
    署檢察官偵查起訴。
    理  由
一、訊據被告甲○○對於上開施用第二級毒品甲基安非他命之犯
    行坦承不諱，惟矢口否認有施用第一級毒品海洛因，辯稱不
    知為何其尿液有嗎啡陽性反應。惟查：被告為警查獲後採集
    之尿液經送臺灣檢驗科技股份有限公司以酵素免疫分析法（
    ＥＩＡ）初驗及以氣相層析質譜儀法（ＧＣ／ＭＳ）複驗結
    果，呈海洛因代謝物嗎啡及甲基安非他命陽性反應，有臺北
    縣政府警察局新莊分局偵辦毒品案被移送者姓名及代碼對照
    表、臺灣檢驗科技股份有限公司九十六年十二月二十七日出
    具之編號ＣＨ／二○○七／Ｃ○七二三號濫用藥物尿液檢驗
    報告各一紙在卷可稽，復有扣案之吸食器一組足資佐證，是
    被告自白有施用第二級毒品甲基安非他命部分核與事實相符
    。至被告雖否認施用第一級毒品海洛因，然按海洛因經注射
    或吸入人體後，約百分之八十於二十四小時內自尿中排出，
    一般而言，尿液中能否驗出嗎啡陽性反應與其投與量、投與
    途徑、採尿時間、個人體質及檢測方法之靈敏度有關，國外
    曾有文獻報導注射六毫克之海洛因鹽酸鹽，其代謝物嗎啡之
    平均可檢出時限約為二十六小時，業經行政院衛生署藥物食
    品檢驗局於八十一年九月八日以藥檢壹字第八一一四八八五
    號函述綦詳。被告上開尿液送驗結果既有海洛因代謝物嗎啡
    陽性反應，復該結果係採用氣相層析質譜儀法進行確認，已
    足排除被告因服用藥物導致呈毒品偽陽性反應之可能，顯見
    被告於九十六年十二月七日十五時四十分許為警查獲回溯前
    二十四小時六分內某時（扣除為警查獲至採尿為止人身自由
    受公權力合法拘束不可能施用毒品之時間），應有施用第一
    級毒品海洛因之事實。綜上所述，本件事證明確，被告有施
    用第一級毒品海洛因及第二級毒品甲基安非他命犯行，堪以
    認定。又被告前因施用第二級毒品案件，經本院以九十四年
    度毒聲字第六六一號裁定送觀察、勒戒後，認無繼續施用毒
    品之傾向，於九十四年七月七日執行完畢釋放出所，並由臺
    灣板橋地方法院檢察署檢察官於同年月十二日以九十四年度
    毒偵字第一八六五號為不起訴處分確定等情，有上開不起訴
    處分書列印本及臺灣高等法院被告前案紀錄表各一份可參，
    是被告於觀察、勒戒執行完畢釋放後五年內再犯本件施用毒
    品犯行，檢察官逕行起訴，要無不合。
二、查海洛因、甲基安非他命分別為毒品危害防制條例第二條第
    二項第一款、第二款明定之第一級、第二級毒品，均不得持
    有、施用，是核被告甲○○所為，係犯毒品危害防制條例第
    十條第一項之施用第一級毒品罪、同條第二項之施用第二級
    毒品罪。其施用海洛因前持有海洛因及施用甲基安非他命前
    持有甲基安非他命之低度行為，應為施用之高度行為所吸收
    ，均不另論罪。其所犯上開二罪，犯意各別，行為不同，應
    予分論併罰。被告有事實欄所載之犯罪暨執行情形，有臺灣
    高等法院被告前案紀錄表在卷可稽，其受徒刑之執行完畢五
    年內故意再犯有期徒刑以上之二罪，為累犯，均應依刑法第
    四十七條第一項規定加重其刑。爰審酌被告前經觀察、勒戒
    ，復經法院判刑確定並執行，仍無法戒除施用毒品之惡習，
    顯見戒除毒癮之意志薄弱，兼衡其犯罪之動機、目的、手段
    、品行及坦承部分犯行等一切情狀，分別量處如主文所示之
    刑，並定其應執行之刑，以玆儆懲。扣案之吸食器一組，為
    被告所有供施用第二級毒品甲基安非他命所用之物，業據其
    坦承在案，惟非專供施用毒品之器具，依刑法第三十八條第
    一項第二款規定宣告沒收。
據上論斷，應依刑事訴訟法第二百九十九條第一項前段，毒品危
害防制條例第十條第一項、第二項、第二十三條第二項，刑法第
十一條前段、第四十七條第一項、第五十一條第五款、第三十八
條第一項第二款，判決如主文。
本案經檢察官顏妃琇到庭執行職務。
中    華    民    國    97    年    7     月    11    日
                  刑事第八庭審判長法  官  潘翠雪
                                  法  官  王士珮
                                  法  官  絲鈺雲
上列正本證明與原本無異。
如不服本判決，應於判決送達後十日內敘明上訴理由，向本院提
出上訴狀（應附繕本），上訴於臺灣高等法院。
                                  書記官  周玉茹
中    華    民    國    97    年    7     月    11    日
附錄本案論罪科刑法條全文
毒品危害防制條例第十條
施用第一級毒品者，處六月以上五年以下有期徒刑。
施用第二級毒品者，處三年以下有期徒刑。


司法院資訊處製作；財團法人民間司法改革基金會備份。
